臺灣雲林地方法院刑事判決　　　　　　　 95年度訴字第423號
公　訴　人　臺灣雲林地方法院檢察署檢察官
被　　　告　壬○○
　　　　　　乙○○
　　　　　　　　　　（另案在臺灣臺南監獄臺南分監執行中）
　　　　　　子○○
　　　　　　　　　　（另案在臺灣嘉義監獄鹿草分監執行中）
　　　　　　己○○
上列被告等因偽造文書等案件，經檢察官提起公訴（94年度偵字
第3338號），本院判決如下：
    主  文
乙○○共同連續行使偽造私文書，足以生損害於他人，處有期徒
刑壹年陸月。如附表1 所示偽造之信用卡申請書、附表2 、4 所
示偽造之署押及扣案之信用卡肆張，均沒收。
子○○共同連續行使偽造私文書，足以生損害於他人，處有期徒
刑陸月，如易科罰金，以銀元佰元即新臺幣玖佰元折算壹日。
如附表1 所示偽造之信用卡申請書、附表2 所示偽造之署押及扣
案之信用卡肆張，均沒收。
壬○○、己○○，均無罪。
    事  實
一、乙○○、子○○與丁○○（通緝中）共同基於意圖為自己不
    法所有及偽造私文書並行使之概括犯意聯絡，於民國94年5
    月間，在雲林縣斗南鎮○○路20號9 樓之8 ，未經附表1-3
    所示被害人之同意，即以丁○○所提供附表1-3 所示各被害
    人之證件影本，由乙○○填寫女性部分部分之信用卡申請書
    ，丁○○填寫男性部分之信用卡申請書，子○○則出名作為
    各被害人之聯絡人，並提供其住家電話00-0000000號及行動
    電話0000000000號（附表2 編號5 所示甲○○之新光商業銀
    行信用卡申請書並非填寫上開電話號碼）作為聯絡電話，由
    乙○○、丁○○分別在其所填寫之信用卡申請書內偽造如附
    表1-3 所示被害人之署押（信用卡申請書所偽造之署押枚數
    及簽名欄位詳如附表1-3 所示）而偽造如附表1-3 所示之信
    用卡申請書。偽造完成後，由丁○○將附表2-3 所示之信用
    卡申請書寄出，向附表2-3 所示之被害銀行提出申請而行使
    之，均足以生損害於附表1-3 所示之被害人及銀行對於信用
    卡申請人資料管理之正確性，並使附表2 編號1-5 所示之被
    害銀行陷於錯誤，誤以為係被害人本人申請信用卡，而核發
    信用卡；附表2 編號6 、附表3 所示之信用卡申請，則未獲
    銀行核發而不遂。
二、乙○○與丁○○於取得銀行所核發附表2 編號1 、2 所示之
    信用卡後，復共同基於意圖為自己不法所有及偽造私文書並
    行使之概括犯意聯絡，由乙○○於上開信用卡背面，偽簽「
    丙○○」之署押各1 枚，藉以表示丙○○為持卡人，而偽造
    私文書，均足以生損害於丙○○及銀行對於信用卡持卡人資
    料管理之正確性。乙○○與丁○○並自94年7 月2 日起至94
    年7 月22日止，持附表2 編號1 、2 所示之信用卡，於附表
    4 所示之時、地，向各特約商店刷卡購買如附表4 所示金額
    之物品，於刷卡後，並由乙○○假冒「丙○○」之名義，偽
    造署押於簽帳單上（所使用之信用卡、偽造之署押枚數詳如
    附表4 所示），而偽造「丙○○」名義之簽帳單私文書，偽
    造該簽帳單完成後，將之交予各特約商店人員核對而行使之
    ，於附表4 編號16所示之時、地購物時，並以「丙○○」名
    義，偽簽「丙○○」之署押於估價單上，藉以表示係丙○○
    向車行購物，而偽造私文書，並向國樺車行人員提出而行使
    之，均足以生損害於丙○○、國樺車行之人員、銀行對於客
    戶使用信用卡消費資料之正確性及附表4 所示各特約商店確
    認持卡人身分之正確性，並使各該特約商店人員及國樺車行
    人員陷於錯誤，誤認為係丙○○本人消費，而交付其所購買
    之物品。
三、案經彰化縣警察局彰化分局報告臺灣雲林地方法院檢察署檢
    察官偵查起訴。
    理  由
壹、有罪部分：
一、上揭事實，業據被告乙○○坦承不諱；被告子○○固坦承有
    提供住家電話及行動電話予被告丁○○申請信用卡之事實，
    惟矢口否認有何偽造文書犯行，辯稱：丁○○申請信用卡，
    叫我作聯絡人而已云云。經查：
    (一)如附表1-3 所示之被害人，有遭人冒用名義填寫如附表1-
      3 所示之信用卡申請書，而如附表2-3 所示之信用卡申請
      書，有經人向附表2-3 所示各銀行提出信用卡申請而行使
      ，附表2 編號1-5 所示之信用卡申請書，有經銀行核發信
      用卡，附表2 編號6 及附表3 之信用卡申請書則未獲核發
      信用卡等事實，有證人即被害人丙○○、癸○○、丑○○
      、寅○○、庚○○於警詢時之證述，附表1-2 所示之信用
      卡申請書（見扣案物品及警卷(一)第71、73 、85-87頁、警
      卷(二)第101 頁、本院卷(二)第53、55、75、234 頁）、中國
      國際商業銀行信用卡密碼通知書2 份在卷可稽，及扣案之
      第一銀行通知丙○○、庚○○信用卡未獲核發之信函2 紙
      可證，並為被告乙○○、子○○所不爭執，應堪認定。
    (二)而被告乙○○與丁○○2 人復有共同基於意圖為自己不法
      所有及偽造私文書並行使之概括犯意聯絡，由乙○○在核
      發下來之附表2 編號1 、2 所示之信用卡背面偽簽被害人
      「丙○○」姓名，嗣後並與丁○○持該2 張信用卡，共同
      於附表4 所示之時、地消費，並提出如附表4 所示偽造之
      簽帳單予商店人員核對而行使之，於附表4 編號16所示之
      時、地購物時，並有以「丙○○」名義，偽簽「丙○○」
      之署押於估價單上，提出予國樺車行之人員而行使，並購
      得如附表4 所示之物等事實，業據被告乙○○坦承不諱，
      並有國樺車行消費簽認單及估價單各1 紙、兆豐商業銀行
      95 年11 月28日（95）兆銀卡字第0310號函暨所附之消費
      紀錄及消費簽帳單等在卷可稽，足認被告乙○○之自白與
      事實相符，堪可採信。被告乙○○犯行堪以認定。
    (三)被告子○○於本院審理時雖否認有何行使偽造文書、詐欺
      取財犯行，惟被告子○○已自承：丁○○說要申請卡片，
      叫我作聯絡人而已等語。且證人乙○○於偵查中亦證稱：
      銀行打電話來確認年籍資料時，子○○有時候會在場，他
      知道用別人名義申請等語，並有子○○所提供上開行動電
      話、市內電話的用戶名稱、地址資料1 份在卷可稽。又乙○○於本院審理時證稱：子○○有時候會去雲林縣斗南鎮
      ○○路20號9 樓之8 ，銀行打電話去家裏的時候，子○○
      曾經在旁邊，子○○沒有問我為什麼銀行問的名字與我的
      名字不同等語，是若被告子○○確實不知道丁○○、乙○○以他人名義申請信用卡之事，則於其先前曾答應丁○○
      作為信用卡申請聯絡人之情形下，在場聽聞乙○○回答他
      人姓名之信用卡申請資料時，豈有不起疑心之理？是被告
      子○○對於丁○○、乙○○冒用他人名義申請信用卡之事
      應屬知情，且同意作為各被害人之聯絡人甚明。本件事證
      明確，被告子○○犯行亦堪認定，應依法論科。
    (四)附表2 編號1 、2 所示之信用卡雖未扣案，但既有刷卡消
      費之事實，當可認定於信用卡背面已有簽名「丙○○」；
      另附表3 所示之信用卡申請書，亦未扣案，惟被告乙○○
      與丁○○既已將之提出向銀行行使，自可認定於申請書上
      申請人簽名欄已有簽名，然因第一銀行已將相關資料銷毀
      ，故無從認定被告偽造之署押枚數，爰將之認定為1 枚對
      被告較為有利，均附此敘明。
二、按行為後法律有變更者，應將行為時之法律與裁判時之法律
    比較適用最有利於行為人之法律；又新舊刑法關於刑之規定
    ，雖同採從輕主義，惟比較時仍應就罪刑有關之共犯、未遂
    犯、想像競合犯、牽連犯、連續犯、結合犯，以及累犯加重
    、自首減輕暨其他法定加減原因與加減例等一切情形，綜其
    全部罪刑之結果而為比較，再適用有利於行為人之法律處斷
    ，而不得一部割裂分別適用不同之新舊法（最高法院24年上
    字第4634號判例意旨、95年5 月23日刑事庭第8 次會議決議
    參照）。本件被告乙○○、子○○行為後，刑法已於94年1
    月7 日修正、94年2 月2 日公布，並於95年7 月1 日施行，
    其中：(一)修正前刑法第33條第5 款規定：「罰金：1 元以上
    」，而依修正後刑法第33條第5 款規定：「罰金：新臺幣
    1,000 元以上，以百元計算之。」，比較修正前後刑法第
    339 條第1 項所定之罰金法定刑最低額，修正後之規定並未
    較有利於被告2 人；(二)刑法第28條關於共同正犯之規定亦經
    修正，而本件被告乙○○、子○○依修正前後之刑法規定均
    構成共同正犯，新舊法比較結果，修正後之刑法對被告並無
    較有利之情形；(三)刑法第56條連續犯之規定，業已刪除，此
    刪除雖非犯罪構成要件之變更，但顯已影響行為人刑罰之法
    律效果，自屬法律有變更，比較新舊法結果，以適用修正前
    之刑法連續犯之規定論以1 罪，對被告2 人較為有利；(四)刑
    法第55條牽連犯之規定亦已刪除，此刪除非犯罪構成要件之
    變更，但顯已影響行為人刑罰之法律效果，自屬法律有變更
    。本件被告2 人所犯行使偽造私文書罪及刑法第339 條第1
    項之詐欺取財罪，有方法結果之牽連關係，為牽連犯（詳後
    述），依修正前即行為時之規定，應從一重之行使偽造私文
    書罪處斷；依修正後之刑法既已刪除牽連犯之規定，則所犯
    上述各罪應依數罪併罰之規定分論併罰。比較新舊法之規定
    ，修正後之規定並非較有利於被告乙○○；(五)修正前刑法第
    68條規定：「拘役或罰金加減者，僅加減其最高度」；修正
    後刑法第67條規定：「有期徒刑或罰金加減者，其最高度及
    最低度同加減之」，比較修正前後之規定，以修正前規定罰
    金加重者，僅加重其最高度，較有利於被告2 人。(六)修正前
    刑法第41條第1 項前段規定：「犯最重本刑為5 年以下有期
    徒刑以下之刑之罪，而受6 個月以下有期徒刑或拘役之宣告
    ，因身體、教育、職業、家庭之關係或其他正當事由，執行
    顯有困難者，得以1 元以上3 元以下折算1 日，易科罰金。
    」，而被告子○○行為時之易科罰金折算標準，依罰金罰鍰
    提高標準條例第2 條（現已刪除）規定，係就其原定數額提
    高100 倍折算1 日，則其行為時之易科罰金折算標準，應以
    銀元300 元折算即新臺幣900 元折算1 日。被告子○○行為
    後，刑法第41條第1 項前段修正為：「犯最重本刑為5 年以
    下有期徒刑以下之刑之罪，而受6 個月以下有期徒刑或拘役
    之宣告者，得以新臺幣1,000 元、2,000 元或3,000 元折算
    1 日，易科罰金。」，經比較修正前後之易科罰金折算標準
    ，修正後之規定並未較有利於被告子○○。綜上全部罪刑之
    結果而為比較，以修正前之刑法較有利於被告乙○○、子○○，應一體適用修正前之刑法規定論處。
三、核被告乙○○、子○○就事實欄一之附表1 所為，均係犯刑
    法第210 條之偽造私文書罪；附表2 編號1-5 所為，均係犯
    刑法第216 條、第210 條之行使偽造私文書罪、第339 條第
    1 項之詐欺取財罪；就附表2 編號6 、附表3 所為，係犯刑
    法第216 條、第210 條之行使偽造私文書罪、第339 條第1
    項、第3 項之詐欺取財未遂罪。被告乙○○就事實欄二所為
    ，均係犯刑法第216 條、第210 條之行使偽造私文書罪、第
    339 條第1 項之詐欺取財罪。被告乙○○、子○○於事實欄
    一，被告乙○○於事實欄二，均有多次偽造文書及多次行使
    偽造私文書、詐欺取財等犯行，均時間緊接，觸犯構成要件
    相同之罪名，顯係基於概括犯意為之，均為連續犯，應各論
    以偽造文書1 罪、行使偽造私文書1 罪、詐欺取財既遂1 罪
    ，並均依法加重其刑。又偽造署押為偽造私文書之部分行為
    ，偽造私文書後復持以行使，偽造之低度行為均為行使之高
    度行為所吸收，均不另論罪。被告乙○○、子○○與丁○○
    就事實欄一之犯行，及被告乙○○與丁○○就事實欄二之犯
    行，均有犯意之聯絡及行為之分擔，皆為共同正犯。被告子
    ○○、乙○○前後所為多次行使偽造私文書之行為，其每1
    個行使行為，均同時侵害各被害人、銀行或特約商店，皆為
    想像競合，均應從一重處斷。被告乙○○、子○○所犯上開
    行使偽造私文書罪、詐欺取財罪間，互有方法、結果之牽連
    犯關係，應依修正前刑法第55條後段之規定，從一重之連續
    行使偽造私文書罪論處。附表1 編號4 之偽造文書犯行，雖
    未據起訴（本件犯罪事實業經公訴檢察官更正，詳如95年11
    月17日及96年3 月20日之補充理由書），然與前揭起訴部分
    ，有連續犯之裁判上一罪關係，已如前述，為起訴效力所及
    ，本院自應併予審理，附此敘明。爰審酌被告乙○○不思以
    正途取得財物，竟連續冒用他人名義申請信用卡，並刷卡消
    費，損害多位被害人、銀行、特約商店之權益，犯罪所生危
    害非輕；被告子○○明知被告丁○○、乙○○欲以他人名義
    申請信用卡，卻仍甘願作為聯絡人，惟其犯罪情節尚屬輕微
    ，及其等犯後態度等一切情狀，分別量處如主文所示之刑，
    被告子○○部分，並諭知易科罰金之折算標準。
四、關於沒收：
    (一)附表1 所偽造之信用卡申請書、扣案萬泰銀行統一精工聯
      名卡、KMALL 我的數位時尚金卡、COSMOSBANK白金卡、中
      國國際商銀信用卡（卡號為0000000000000000號）共4 張
      ，均為被告所有因犯罪所得之物，應依刑法第38條第1項
      第3 款之規定沒收。
    (二)附表2 、4 所示偽造之署押，均應依刑法第219 條之規定
      沒收（被告乙○○於兆豐商業銀行卡號0000000000000000
      號、新光商業銀行卡號0000000000000000號之信用卡背面
      偽造之「丙○○」共2 枚，雖未據扣案，然無證據證明該
      署押業已滅失），而附表4 所示偽造之署押，與被告子○○無關，故僅在被告乙○○項下為沒收之諭知。
    (三)附表1 所偽造之署押，其署押所在之信用卡申請書，既經
      宣告沒收，自無再沒收該署押之必要；附表3 所示之偽造
      之署押，業據銀行將申請資料銷毀，有第一商業銀行商總
      行書函及本院公務電話紀錄表在卷可佐（本院卷(二)第187
      、198 頁），足認該署押已滅失不存在；而被告乙○○、
      子○○於附表2 、3 偽造之信用卡申請書，業經向各銀行
      提出行使；被告乙○○於附表4 所偽造之消費簽帳單商店
      存根聯、附表4 編號16所偽造之估價單存根聯、消費簽認
      單收單銀行存根聯，業經被告乙○○向各特約商店提出行
      使，已非被告所有之物，均不予宣告沒收。
    (四)甲○○遭冒名申請之新光商業銀行卡號0000000000000000
      號之信用卡、寅○○遭冒名申請之萬泰商業銀行統一精工
      聯名卡卡號0000000000000000號、COSMOSBANK白金卡卡號
      0000000000000000之信用卡各1 張，上開卡片背面偽造之
      署押，及如附表5 所示偽造之署押，核與被告乙○○、子
      ○○所為本案犯罪無關（此部分不另為無罪之諭知，詳後
      述），爰不予宣告沒收。
    (五)其餘扣案如附表6 所示之物，或非屬被告所有供本件犯罪
      所用或因本案犯罪所得之物，或與本案犯罪無直接關係，
      均不予宣告沒收。
五、不另為無罪諭知部分：
    (一)公訴意旨另以：被告乙○○、子○○與其餘被告另共同基
      於偽造私文書、行使偽造私文書及詐欺取財、詐欺得利之
      概括犯意聯絡，為下列犯行：
      1.被告乙○○有參與於附表2 編號3 所示之萬泰商業銀行
        統一精工聯名卡、COSMOSBANK白金卡，於附表2 編號5
        所示之新光商業銀行信用卡，信用卡背面署名欄內偽簽
        「寅○○」、「甲○○」之署押，並持附表5 所示之信
        用卡，於附表5 所示之時、地，刷卡消費，因而詐得商
        品或服務，均足生損害於丙○○、寅○○、甲○○及特
        約商店、發卡銀行與聯合信用卡處理中心對於申辦信用
        卡資料管理之正確性。
      2.被告子○○於94年5 月至7 月間，有參與於取得之信用
        卡背面署名欄內偽簽「丙○○」、「寅○○」、「甲○○」之署押，並由丁○○、乙○○、壬○○持信用卡於
        附表4 、5 所示之時、地，刷卡消費，偽造「丙○○」
        、「寅○○」、「甲○○」之簽帳單，交付服務人員收
        執核對而行使，以此方式詐得財物或服務，均足生損害
        於他人及特約商店、發卡銀行與聯合信用卡處理中心對
        於申辦信用卡資料管理之正確性。
      3.因認被告乙○○、子○○上開部分亦涉犯刑法第216 條
        、第210 條之行使偽造私文書罪、第339 條第1 項詐欺
        取財罪、第2 項之詐欺得利罪嫌。
    (二)然查：
      1.如附表2 、3 所示之被害人，有遭人冒用名義填寫信用
        卡申請書並進而向銀行提出申請；附表2 編號1-5 所示
        之信用卡申請書，有經銀行核發信用卡，並依據申請書
        所記載之地址，掛號郵寄至雲林縣斗南鎮○○路20號9
        樓之8 ；附表4 所示之信用卡有於附表4 所示之時、地
        消費等事實，已如前述。而附表5 所示丙○○、寅○○
        、甲○○之信用卡有遭人冒名於附表5 所示之時、地刷
        卡消費之事實，有附表5 所示之信用卡申請書、兆豐商
        業銀行上開函文暨所附消費紀錄及消費簽帳單、新光商
        業銀行95年12月7 日（95）新光銀信卡字第4923號函暨
        所附之消費明細及簽帳單、萬泰銀行95年12月1 日信卡
        字第09593550268 號函暨所附之消費紀錄及消費簽帳單
        在卷可稽。又甲○○遭人冒名申請之新光商業銀行卡號
        0000000000000000號之信用卡，雖未扣案，但上開信用
        卡既有遭人盜刷，堪認信用卡背面已遭人偽造簽名，寅
        ○○遭人冒名申請之萬泰商業銀行統一精工聯名卡、
        COSMOS BANK 白金卡，卡片背面亦經人偽造「寅○○」
        之署押，業經本院當庭勘驗屬實，上開事實均堪認定。
      2.被告乙○○供稱：信用卡都是由丁○○去領，且信用卡
        領回後均由丁○○保管等語，丁○○於警詢時亦稱：我
        所居住彩虹大樓之掛號信件，我有交代大樓管理員一定
        要我出面簽領物品才可以等語，而觀卷內所附斗南彩虹
        新世界物品、信件代收紀錄單影本（警卷(一)第93頁至第
        94頁），確實均係由丁○○出面簽領信件，及丁○○於
        94年7 月29日為警查獲時，確由丁○○身上查獲上開扣
        案之信用卡4 張，足認被告乙○○上開供述應堪採信，
        是附表2 編號1-5 所核發下來之信用卡均係由丁○○出
        面簽收並由其保管。於此種情形下，自難認定被告乙○○對於丁○○自行在所取得之信用卡背面偽造署押及自
        行持卡盜刷消費之犯行均有犯意聯絡，而應負共同正犯
        之責。本件被告乙○○並已否認寅○○、甲○○上開信
        用卡背面之署押及附表5 所示之盜刷消費為其所為，且
        附表5 所示偽造簽帳單上之署押，與前揭被告乙○○所
        承認偽造之署押，筆跡特徵亦不相同，被告乙○○亦表
        示對此均不知情，此外，又無其他證據可認被告乙○○
        有參與上開犯行，故被告乙○○此部分犯罪屬不能證明
        。
      3.被告子○○雖有提供電話號碼，於信用卡申請書作為各
        被害人聯絡人之行為，並可認定被告子○○知悉被告乙○○、丁○○冒用他人名義申請信用卡之事，已如上述
        。惟據被告乙○○稱：信用卡申請書是由我和丁○○填
        寫，由丁○○寄出，信用卡核發下來後，係由丁○○保
        管，我只有和丁○○去刷卡，沒有和子○○去刷過等語
        ，且亦無證據可認被告子○○於銀行核發信用卡後，亦
        有參與後來之盜刷信用卡犯行，或對於上開犯行有所知
        悉而有犯意聯絡，自應為被告子○○有利之認定。
    (三)綜上，公訴意旨所指被告乙○○、子○○上開犯行，尚屬
      不能證明，惟公訴意旨認被告乙○○、子○○此部分犯行
      若成立犯罪，與前開起訴論罪科刑之事實間，有裁判上一
      罪之關係，爰均不另為無罪之諭知。
貳、無罪部分：
一、公訴意旨略以：
    (一)被告壬○○與丁○○於94年5 月初某日，在雲林縣斗南鎮
      ○○街20號對面彩虹計程車站，明知姓名年籍不詳綽號「
      龍蝦」之男子所持有之丙○○、寅○○、丑○○、甲○○
      、楊秋燕、庚○○、癸○○、俞茂祥、陳珮儀等人之信用
      卡申辦資料（包含被害人自行填妥之信用卡申請書、以及
      被害人身分證、健保卡或其他銀行信用卡影本）為來路不
      明之贓物（該等資料係楊家涵於同年4 月30日下午11時30
      分許，在雲林縣虎尾鎮○○路及仁愛路口遭強盜），竟仍
      基於故買贓物之犯意聯絡，以新臺幣（下同）8,000 元之
      代價故買之。
    (二)被告壬○○、己○○與丁○○、乙○○、子○○共同基於
      偽造私文書、行使偽造私文書及詐欺取財、詐欺得利之概
      括犯意聯絡，連續於94年5 月至7 月間，先在雲林縣斗南
      鎮○○街20號9 樓之8 丁○○住處，由乙○○負責書寫部
      分女性客戶之信用卡申請書，男性部分則由丁○○、壬○○、子○○或己○○負責書寫，分別於偽造如附表1-3 之
      信用卡申請書，再持渠等偽造之如附表2-3 所示之信用卡
      申請書向銀行提出申請，致附表2 編號1-5 所示各銀行信
      用卡核發之承辦人員誤信係丙○○、寅○○、甲○○本人
      申請而陷於錯誤，即據以核發如附表2 編號1-5 所示之信
      用卡，並依據申請書所記載之地址，掛號郵寄至雲林縣斗
      南鎮○○路20號9 樓之8 丁○○、壬○○及乙○○等人之
      居所，由丁○○領取之（其中寅○○之中國國際商業銀行
      信用卡係在94年7 月28日，係由丁○○、己○○前往雲林
      縣斗南鎮○○路77號斗南郵局領取），均足以生損害於他
      人及各發卡銀行對於信用卡申請人資格審核之正確性。
    (三)丁○○、乙○○、壬○○、子○○及己○○旋基於意圖為
      自己不法所有之概括犯意聯絡，未經丙○○、寅○○、甲○○等人同意，即於附表2 編號1-3 、5 所示各信用卡背
      面署名欄內偽簽「丙○○」、「寅○○」、「甲○○」之
      署押，而偽造私文書，藉以表示係由持卡人本人親自署名
      ，且該簽名者於信用卡有效期間內，均有權使用該卡之意
      思，並由乙○○、丁○○、壬○○佯裝係丙○○、寅○○
      、甲○○本人或經授權使用之人，持附表4-5 所示之信用
      卡前往特約商店購買商品或享受服務，於每次刷卡付費時
      ，以複寫方式，在特約商店服務人員提供之簽帳單持卡人
      存根聯及商店存根聯，或商店簽帳單收執聯上偽造「丙○○」、「寅○○」、「甲○○」之署名後，將簽帳單交付
      服務人員收執核對而行使，以此等詐術方式，使各特約商
      店服務人員認為丙○○、寅○○、甲○○同意依據信用卡
      契約條件及簽帳單之金額付款予發卡銀行而陷於錯誤，允
      予簽帳消費，並分別交付財物或提供服務予丁○○、乙○○、己○○、壬○○及子○○等人，並由發卡銀行先行墊
      付該等特約商店前開消費款，因而詐得如附表4-5 所示價
      值之商品或服務，均足生損害於丙○○、寅○○、甲○○
      等人及特約商店、發卡銀行與聯合信用卡處理中心對於申
      辦信用卡資料管理之正確性。
    (四)因認被告壬○○涉有刑法第349 條第2 項之故買贓物罪嫌
      ，被告壬○○與己○○均涉犯刑法第216 條、第210 條之
      行使偽造私文書罪、第339 條第1 項詐欺取財罪、第2 項
      之詐欺得利罪嫌。
二、按犯罪事實應依證據認定之，無證據不得認定犯罪事實。又
    不能證明被告犯罪者，應諭知無罪之判決，刑事訴訟法第15
    4 條第2 項、第301 條第1 項分別定有明文。次按刑事訴訟
    法第161 條已於91年2 月8 日修正公布，其第1 項規定：檢
    察官就被告犯罪事實，應負舉證責任，並指出證明之方法。
    因此，檢察官對於起訴之犯罪事實，應負提出證據及說服之
    實質舉證責任。倘其所提出之證據，不足為被告有罪之積極
    證明，或其指出證明之方法，無從說服法院以形成被告有罪
    之心證，基於無罪推定之原則，自應為被告無罪判決之諭知
    （最高法院92年臺上字第128 號判例意旨參照）。
三、本件公訴意旨認被告壬○○、己○○涉有上揭罪嫌，係以前
    揭證人即遭冒名填寫信用卡申請書、申請信用卡之被害人警
    詢筆錄、信用卡申請書、銀行通知信函、密碼通知書、如附
    表3-6 所示各筆消費紀錄及消費簽帳單影本等為其所憑之論
    據。訊據被告壬○○、己○○均堅決否認有上開被訴犯行，
    壬○○辯稱：我沒有跟丁○○去收購贓物，辦信用卡和刷卡
    的部分，我也沒有參與，之前因為丁○○被抓到，為了交保
    ，才一直咬我，事實上我並沒有參與；被告己○○則辯稱：
    我根本不知道丁○○有去辦卡，我不知道有辦卡和刷卡消費
    的事情等語。
四、經查：
    (一)如附表1 所示之被害人，有遭人冒用名義填寫如附表1 所
      示之信用卡申請書；附表2-3 所示之被害人，有遭人冒用
      名義填寫信用卡申請書並進而向銀行提出申請；附表2 編
      號1-5 所示之信用卡申請書，有經銀行核發信用卡；丙○○、寅○○、甲○○附表4-5 所示之信用卡分別有於附表
      4-5 所示之時、地消費等事實，已如前述。又查上開綽號
      「龍蝦」之男子，其真實姓名為廖柄築，其有於94年4 月
      30日晚上強盜楊家涵財物（所涉強盜案件經本院另案判決
      ），廖柄築並因而取得楊家涵所持有卷內各被害人之信用
      卡申辦資料，此有楊家涵94年4 月10日、95年1 月20日之
      警詢筆錄在卷可稽，並經證人廖柄築於本院審理時證述明
      確，被告壬○○、己○○對此亦均不爭執，應堪認定。茲
      有疑義者，乃被告壬○○是否有與丁○○共同向廖柄築購
      買上開贓物及被告壬○○、己○○對於上開填寫信用卡申
      請書、申請信用卡及刷卡消費之事是否均知悉，而與其餘
      被告間有犯意聯絡及行為分擔。
    (二)關於被告壬○○部分：
      1.證人丁○○雖指證扣案之信用卡申請資料，係由其與被
        告壬○○以8,000 元之代價向綽號「龍蝦」之男子購得
        ，錢是壬○○出的云云。惟本件經證人即綽號「龍蝦」
        之廖柄築到庭證稱：當時我去搶車後有這些資料，丁○○翻了一下這些資料，就跟我說他要，我因為留著沒有
        用，所以就給他，沒有跟丁○○收8,000 元，我有告訴
        他這些資料是怎麼來的，那時候是我跟丁○○遇到而已
        ，並沒有壬○○，是剛好遇到的等語。且丁○○於94年
        7 月29日警詢時，亦僅稱上開信用卡申辦資料，是其向
        廖柄築購得，並未提及被告壬○○有共同參與購買，並
        由壬○○出錢之情（見本院卷(二)第264-265 頁），足認
        被告壬○○並未與丁○○共同向廖柄築購買上開信用卡
        申辦資料。
      2.證人丁○○於94年7 月28日警詢時證稱：警方查獲署名
        寅○○之信用卡係都是壬○○交給我的，車號SN-8783
        號自小客車後車廂內放置之黑色皮包都是壬○○所有，
        壬○○是主導並提供我們被害人身份資料供我們冒名辦
        理信用卡的人，丙○○、寅○○的信用卡是壬○○持他
        人證件冒辦，我們居住之雲林縣斗南鎮○○街20號9 樓
        之8 之掛號信，都是壬○○叫我出面簽領；於94年7 月
        29日第2 次警詢時又證稱：我身上查獲署名寅○○之信
        用卡是我所有，丙○○、寅○○的信用卡都是乙○○冒
        名申辦，車號SN-8783 號自小客車後車廂內放置之黑色
        皮包是我所有，我們所居住彩虹大樓之掛號信件，是我
        交代大樓管理員一定要我出面簽領物品才可以；於94年
        7 月29日偵查中復證稱：申請信用卡的資料是乙○○寫
        的，我不清楚壬○○有無申辦資料或盜刷信用卡，申請
        書的電話、地址要留我們那裡，是我和乙○○自己做的
        ，寅○○和丙○○的信用卡申請資料是乙○○偽造的。
        證人丁○○就(1)查獲署名寅○○之信用卡係何人所有、
        (2)車號SN-8783 號車內放置之黑色皮包何人所有、(3)丙○○、寅○○之信用卡何人申辦、(4)居住地等之掛號信
        件為何均由丁○○出面簽收、(5)壬○○有無申請或盜刷
        他人信用卡等情節，前後證述不一，已難採信。
      3.又證人丁○○固指證：壬○○要求我與乙○○盜刷信用
        卡，盜刷得手後，再分給我及乙○○1,000 至2,000 元
        ，我把信用卡交給壬○○保管，有時卡片也會由我們自
        己保管云云。惟證人乙○○於本院審理時已證稱：信用
        卡申請下來後，是丁○○拿去刷卡的，如果申請人是男
        生，是丁○○去刷，如果是女孩子的話，就會找我一起
        去，刷卡都是丁○○帶我去的，我沒有與壬○○去刷過
        卡，信用卡申請書上沒有寫過壬○○的名字，寄給申請
        人的掛號信，也都是丁○○收的，申請下來的信用卡都
        是丁○○在保管的，之前會說拿去刷卡的有壬○○，是
        以為他也有去，但我並沒有看過壬○○去刷卡，也沒有
        丁○○所說的壬○○要丁○○與我去盜刷信用卡，刷卡
        後會分給我1,000 至2,000 元的事等語，已否認有丁○○指證之上情，且被告壬○○供稱：於94年6 月的時候
        有和丁○○吵架，因而搬離雲林縣斗南鎮○○街20號9
        樓之8 ，住到同棟的3 樓等語，核與證人林金星、乙○○、子○○證述之情節大致相符，應堪採信，足認被告
        壬○○與丁○○確實存有過節，丁○○所為上開不利於
        被告壬○○之證言，自難率信。
      4.綜上，公訴人所提出之上開證據，無法認定被告壬○○
        確實有參與故買贓物及偽造私文書並行使、詐欺取財罪
        、詐欺得利等犯行。
    (二)關於被告己○○部分：
      1.本件卷內有關被告己○○涉案之證據，僅有證人乙○○
        於95年4 月6 日偵查中供稱：己○○也有參與云云（偵
        卷(二)第6 頁），惟此部分供述，已據乙○○於本院審理
        時否認稱：己○○沒有參與偽造申請信用卡的行為，他
        不知道申請信用卡的事，偵查中問我的時候，我記得好
        像是問我說，我知不知道己○○有參與，我好像是說我
        不知道，我94年7 月29日被抓，警方有問己○○這個名
        字，我說己○○我不認識，警方跟我說是叫阿西的，我
        才說我知道，我看過兩次，警察說阿西也有在場，我就
        說我不知道他有沒有參與等語。
      2.此外，證人乙○○並證稱：我沒有看到丁○○有拿給己○○填寫申請信用卡，申請書上也沒有看過己○○的名
        字，我也沒有看過己○○去刷卡等語；丁○○於94年7
        月29日檢察官訊問時，亦證稱：是在路上才跟己○○說
        要去斗南郵局，他不知道我要去做什麼等語，是尚難僅
        憑證人乙○○上開指證，即認定被告己○○亦參與本件
        偽造私文書並行使、詐欺取財罪、詐欺得利等犯行。
五、綜上所述，公訴人所提出之證據，不足為被告壬○○、己○○有罪之積極證明，無從說服本院以形成被告壬○○、己○○有罪之心證，依前揭條文及判例意旨，應為被告無罪判決
    之諭知。
據上論斷，刑事訴訟法第299 條第1 項前段、第301 條第1 項前
段，刑法第2 條第1 項前段、第216 條、第210 條、第339 條第
1 項、第3 項、第55條、第219 條，修正前刑法第28條、第56條
、第55條後段、第41條第1 項前段、第38條第1 項第3 款，刑法
施行法第1 條之1 第1 項、第2 項前段，現行法規所定貨幣單位
折算新臺幣條例第2 條，判決如主文。
本案經檢察官辛○○到庭執行職務。
中　　華　　民　　國　　96　　年　　5 　　月　　3 　　日
                  刑事第三庭  審判長法  官 劉 國 賓
                                    法  官 廖 淑 華
                                    法  官 王 素 珍
以上正本證明與原本無異。
如不服本判決，應於判決收受後10日內，向本院提出上訴狀（須
附繕本）。
                                    書記官 吳 伊 婷
中　　華　　民　　國　　96　　年　　5 　　月　　9 　　日
附錄本案論罪科刑法條：
中華民國刑法第210條
（偽造變造私文書罪）
偽造、變造私文書，足以生損害於公眾或他人者，處5 年以下有
期徒刑。
中華民國刑法第216條
（行使偽造變造或登載不實之文書罪）
行使第210 條至第215 條之文書者，依偽造、變造文書或登載不
實事項或使登載不實事項之規定處斷。
中華民國刑法第339條
（普通詐欺罪）
意圖為自己或第三人不法之所有，以詐術使人將本人或第三人之
物交付者，處5 年以下有期徒刑、拘役或科或併科1 千元以下罰
金。
以前項方法得財產上不法之利益或使第三人得之者，亦同。
前二項之未遂犯罰之。
附表1：（尚未提出申請之信用卡申請書）
┌─┬───┬───────────────┬──────────────┐
│編│被害人│      偽造之信用卡申請書      │偽造之署押（枚數及簽名欄位）│
│號│      │                              │                            │
├─┼───┼───────────────┼──────────────┤
│1 │丙○○│大眾銀行分期卡申請書1 份      │申請人簽名欄偽造之「丙○○」│
│  │      │                              │署押1 枚。                  │
├─┼───┼───────────────┼──────────────┤
│2 │丙○○│渣打銀行餘額代償/ 現金貸款申請│申請人簽名欄及正卡申請人簽名│
│  │      │書1 份                        │欄偽造之「丙○○」署押共2 枚│
│  │      │                              │。                          │
├─┼───┼───────────────┼──────────────┤
│3 │癸○○│新光商業銀行信用卡申請書1份   │申請人簽名欄偽造之「癸○○」│
│  │      │（警卷(一)第101頁）             │署押1 枚。                  │
├─┼───┼───────────────┼──────────────┤
│4 │寅○○│兆豐銀行原子小金鋼信用卡申請書│申請人簽名欄偽造之「寅○○」│
│  │      │1份 （警卷(一)第85-87頁）       │署押共3 枚。                │
├─┼───┼───────────────┼──────────────┤
│5 │丑○○│大眾銀行代償卡申請書1 份      │申請人簽名欄及正卡申請人簽名│
│  │      │                              │欄偽造之「丑○○」署押共2 枚│
│  │      │                              │。                          │
├─┼───┼───────────────┼──────────────┤
│6 │丑○○│大眾銀行分期卡申請書1 份      │申請人簽名欄偽造之「丑○○」│
│  │      │                              │署押1 枚。                  │
└─┴───┴───────────────┴──────────────┘
附表2：（已提出之信用卡申請書）
┌─┬───┬───────┬─────────┬────────────┐
│編│被害人│被害銀行及偽造│ 銀行核發之信用卡 │偽造之署押（枚數及欄位）│
│號│      │之信用卡申請書│                  │                        │
├─┼───┼───────┼─────────┼────────────┤
│1 │丙○○│新光商業銀行信│卡號為000000000000│信用卡申請書申請人簽名欄│
│  │      │用卡申請書    │7807號之信用卡    │偽造之「丙○○」署押1 枚│
│  │      │              │                  │；信用卡背面偽簽「丙○○│
│  │      │              │                  │」之署押1 枚。          │
├─┼───┼───────┼─────────┼────────────┤
│2 │丙○○│兆豐商業銀行信│卡號為000000000000│信用卡申請書申請人簽名欄│
│  │      │用卡申請書    │4739號之信用卡    │偽造之「丙○○」署押共2 │
│  │      │              │                  │枚；信用卡背面偽簽「袁玉│
│  │      │              │                  │芳」之署押1 枚。        │
├─┼───┼───────┼─────────┼────────────┤
│3 │寅○○│萬泰商業銀行信│統一精工聯名卡信用│信用卡申請書申請人簽名欄│
│  │      │用卡申請書    │卡卡號為0000000000│偽造之「寅○○」署押共2 │
│  │      │              │184602號          │枚。                    │
│  │      │              ├─────────┤                        │
│  │      │              │COSMOSBANK白金卡信│                        │
│  │      │              │用卡卡號為5589    │                        │
│  │      │              │000000000000號    │                        │
│  │      │              ├─────────┤                        │
│  │      │              │KMALL我的數位時尚 │                        │
│  │      │              │金卡信用卡卡號為  │                        │
│  │      │              │0000000000000000號│                        │
├─┼───┼───────┼─────────┼────────────┤
│4 │寅○○│兆豐商業銀行信│信用卡卡號為      │信用卡申請書申請人簽名欄│
│  │      │用卡申請書    │0000000000000000號│偽造之「寅○○」署押共2 │
│  │      │              │                  │枚。                    │
├─┼───┼───────┼─────────┼────────────┤
│5 │甲○○│新光商業銀行信│信用卡卡號為      │信用卡申請書申請人簽名欄│
│  │      │用卡申請書    │0000000000000000號│偽造之「甲○○」署押1 枚│
│  │      │              │                  │。                      │
├─┼───┼───────┼─────────┼────────────┤
│6 │戊○○│遠東銀行信用卡│（未獲核發）      │信用卡申請書申請人簽名欄│
│  │      │申請書        │                  │偽造之「戊○○」署押共2 │
│  │      │              │                  │枚。                    │
└─┴───┴───────┴─────────┴────────────┘
附表3：（已提出之信用卡申請書）
┌─┬───┬───────┬─────────┬────────────┐
│編│被害人│被害銀行及偽造│ 銀行核發之信用卡 │偽造之署押（枚數及欄位）│
│號│      │之信用卡申請書│                  │                        │
├─┼───┼───────┼─────────┼────────────┤
│1 │丙○○│第一銀行信用卡│（未獲核發）      │信用卡申請書申請人簽名欄│
│  │      │申請書        │                  │偽造之「丙○○」署押1 枚│
├─┼───┼───────┼─────────┼────────────┤
│2 │庚○○│第一銀行信用卡│（未獲核發）      │信用卡申請書申請人簽名欄│
│  │      │申請書        │                  │偽造之「庚○○」署押1 枚│
└─┴───┴───────┴─────────┴────────────┘
附表4：
┌─┬─────┬──────┬──┬────┬─────────────┐
│編│ 時   　間│  特約商店  │購買│ 金  額 │ 使用之信用卡及偽造之署押 │
│號│          │            │物品│        │                          │
├─┼─────┼──────┼──┼────┼─────────────┤
│1 │94年7 月2 │雲林縣虎尾鎮│汽油│1,460 元│兆豐商業銀行卡號0000000000│
│  │日下午3 時│新生路上之中│    │        │314739號之信用卡；中國石油│
│  │56分      │國石油虎尾新│    │        │股份有限公司簽帳單上「袁玉│
│  │          │生路站      │    │        │芳」之署押1 枚（1 式2 聯）│
│  │          │            │    │        │。                        │
├─┼─────┼──────┼──┼────┼─────────────┤
│2 │94年7 月2 │雲林縣虎尾鎮│配眼│3,450 元│兆豐商業銀行卡號0000000000│
│  │日下午3 時│之伯特利眼鏡│鏡  │        │314739號之信用卡；伯特利眼│
│  │9分       │公司        │    │        │鏡公司簽帳單上「丙○○」之│
│  │          │            │    │        │署押1 枚。                │
├─┼─────┼──────┼──┼────┼─────────────┤
│3 │94年7 月2 │雲林縣虎尾鎮│日用│847 元  │兆豐商業銀行卡號0000000000│
│  │日下午3 時│之松青超市虎│品  │        │314739號之信用卡；松青超市│
│  │41分      │尾店        │    │        │簽帳單上「丙○○」之署押1 │
│  │          │            │    │        │枚。                      │
├─┼─────┼──────┼──┼────┼─────────────┤
│4 │94年7 月2 │雲林縣某處之│茶葉│20,000元│兆豐商業銀行卡號0000000000│
│  │日下午3 時│海派KTV     │    │        │314739號之信用卡；東方白宮│
│  │53分      │            │    │        │KTV 簽帳單上「丙○○」之署│
│  │          │            │    │        │押1 枚。                  │
├─┼─────┼──────┼──┼────┼─────────────┤
│5 │94年7 月2 │雲林縣虎尾鎮│手鍊│2,400 元│兆豐商業銀行卡號0000000000│
│  │日晚上8 時│之永和銀樓真│    │        │314739號之信用卡；永和銀樓│
│  │56分      │金店虎尾分店│    │        │真金店虎尾分店簽帳單上「袁│
│  │          │            │    │        │玉芳」之署押1 枚（1 式2 聯│
│  │          │            │    │        │）。                      │
├─┼─────┼──────┼──┼────┼─────────────┤
│6 │94年7 月3 │雲林縣某處之│衣服│7,500 元│兆豐商業銀行卡號0000000000│
│  │日晚上8 時│流行總部男飾│    │        │314739號之信用卡；流行總部│
│  │10分      │            │    │        │男飾簽帳單上「丙○○」之署│
│  │          │            │    │        │押1 枚。                  │
├─┼─────┼──────┼──┼────┼─────────────┤
│7 │94年7 月3 │雲林縣某處之│衣服│5,000 元│兆豐商業銀行卡號0000000000│
│  │日晚上8 時│流行總部男飾│    │        │314739號之信用卡；流行總部│
│  │12分      │            │    │        │男飾簽帳單上「丙○○」之署│
│  │          │            │    │        │押1 枚。                  │
├─┼─────┼──────┼──┼────┼─────────────┤
│8 │94年7 月3 │雲林縣某處之│衣服│2,500 元│兆豐商業銀行卡號0000000000│
│  │日晚上8 時│流行總部男飾│    │        │314739號之信用卡流行總部男│
│  │13分      │            │    │        │飾簽帳單上「丙○○」之署押│
│  │          │            │    │        │1 枚。                    │
├─┼─────┼──────┼──┼────┼─────────────┤
│9 │94年7 月4 │雲林縣某處之│茶葉│5,000 元│兆豐商業銀行卡號0000000000│
│  │日晚上11時│海派KTV     │    │        │314739號之信用卡；東方白宮│
│  │18分      │            │    │        │KTV 簽帳單上「丙○○」之署│
│  │          │            │    │        │押1 枚。                  │
├─┼─────┼──────┼──┼────┼─────────────┤
│10│94年7 月4 │雲林縣某處之│茶葉│5,000 元│兆豐商業銀行卡號0000000000│
│  │日晚上11時│海派KTV     │    │        │314739號之信用卡；東方白宮│
│  │19分      │            │    │        │KTV 簽帳單上「丙○○」之署│
│  │          │            │    │        │押1 枚。                  │
├─┼─────┼──────┼──┼────┼─────────────┤
│11│94年7 月4 │雲林縣某處之│食物│1,080 元│兆豐商業銀行卡號0000000000│
│  │日晚上11時│上毅事業有限│    │        │314739號之信用卡；上毅事業│
│  │44分      │公司        │    │        │有限公司簽帳單上「丙○○」│
│  │          │            │    │        │之署押1 枚。              │
├─┼─────┼──────┼──┼────┼─────────────┤
│12│94年7 月5 │雲林縣虎尾鎮│汽油│500 元  │兆豐商業銀行卡號0000000000│
│  │日凌晨3 時│之福懋興業股│    │        │314739號之信用卡；福懋虎尾│
│  │41分      │份有限公司福│    │        │加油站簽帳單上「丙○○」之│
│  │          │懋虎尾加油站│    │        │署押1 枚。                │
├─┼─────┼──────┼──┼────┼─────────────┤
│13│94年7 月7 │雲林縣虎尾鎮│汽油│500 元  │兆豐商業銀行卡號0000000000│
│  │日下午1 時│之福懋虎尾加│    │        │314739號之信用卡；福懋虎尾│
│  │28分      │油站        │    │        │加油站簽帳單上「丙○○」之│
│  │          │            │    │        │署押1 枚。                │
├─┼─────┼──────┼──┼────┼─────────────┤
│14│94年7 月7 │雲林縣虎尾鎮│日用│3,432元 │兆豐商業銀行卡號0000000000│
│  │日下午2 時│之松青超市虎│品  │        │314739號之信用卡；松青超市│
│  │23分      │尾店        │    │        │簽帳單上「丙○○」之署押1 │
│  │          │            │    │        │枚。                      │
├─┼─────┼──────┼──┼────┼─────────────┤
│15│94年7 月9 │雲林縣虎尾鎮│日用│1,012元 │兆豐商業銀行卡號0000000000│
│  │日？      │之松青超市虎│品  │        │314739號之信用卡；松青超市│
│  │          │尾店        │    │        │簽帳單上「丙○○」之署押1 │
│  │          │            │    │        │枚。                      │
├─┼─────┼──────┼──┼────┼─────────────┤
│16│94年7 月20│雲林縣崙背鄉│茶葉│20,000元│新光商業銀行卡號0000000000│
│  │日        │東明村南昌路│    │        │287807號之信用卡；紅陽e'sa│
│  │          │758 號之國樺│    │        │fe代收付金流服務消費簽認單│
│  │          │車行        │    │        │上偽造之「丙○○」署押1 枚│
│  │          │            │    │        │（1 式3 聯）；估價單上偽造│
│  │          │            │    │        │之「丙○○」署押1枚（1 式 │
│  │          │            │    │        │2 聯）。                  │
├─┼─────┼──────┼──┼────┼─────────────┤
│17│94年7 月22│雲林縣虎尾鎮│煙酒│24,820元│新光商業銀行卡號0000000000│
│  │日中午12時│之松青超市林│    │        │287807號之信用卡；松青超市│
│  │14分      │森店        │    │        │簽帳單上偽造之「丙○○」署│
│  │          │            │    │        │押1 枚。                  │
└─┴─────┴──────┴──┴────┴─────────────┘
附表5：
┌─┬─────┬───┬──────┬───┬─────────────┐
│編│ 時   間  │被害人│  特約商店  │金額  │ 使用之信用卡及偽造之署押 │
│號│          │      │            │      │                          │
├─┼─────┼───┼──────┼───┼─────────────┤
│1 │94年7 月5 │丙○○│雲林縣虎尾鎮│947 元│兆豐商業銀行卡號0000000000│
│  │日晚上7 時│      │民族路1 號之│      │314739號之信用卡；松青超市│
│  │39分      │      │松青超市虎尾│      │簽帳單上「丙○○」之署押1 │
│  │          │      │店          │      │枚。                      │
├─┼─────┼───┼──────┼───┼─────────────┤
│2 │94年7 月9 │丙○○│雲林縣虎尾鎮│500 元│兆豐商業銀行卡號0000000000│
│  │日        │      │之優加力虎尾│      │314739號之信用卡；優加力虎│
│  │          │      │站          │      │尾站簽帳單上「丙○○」之署│
│  │          │      │            │      │押1枚 。                  │
├─┼─────┼───┼──────┼───┼─────────────┤
│3 │94年7 月7 │甲○○│雲林縣虎尾鎮│29,920│新光銀行卡號00000000000000│
│  │日晚上7 時│      │林森路之松青│元    │01號之信用卡松青超市簽帳單│
│  │46分      │      │超市林森店  │      │上偽造之「甲○○」署押1 枚│
│  │          │      │            │      │。                        │
├─┼─────┼───┼──────┼───┼─────────────┤
│4 │94年7 月7 │甲○○│雲林縣某處之│20,000│新光銀行卡號00000000000000│
│  │日        │      │雅新工程有限│元    │01號之信用卡；雅新工程有限│
│  │          │      │公司        │      │公司簽帳單上偽造之「甲○○│
│  │          │      │            │      │」署押1 枚。              │
├─┼─────┼───┼──────┼───┼─────────────┤
│5 │94年7 月27│寅○○│雲林縣崙背鄉│30,000│萬泰商業銀行COSMOS BANK 白│
│  │日        │      │東明村南昌路│元    │金卡卡號為0000000000000000│
│  │          │      │758 號之國樺│      │號之信用卡；簽帳單上偽造之│
│  │          │      │車行        │      │「寅○○」署押1枚。       │
├─┼─────┼───┼──────┼───┼─────────────┤
│6 │94年7 月27│寅○○│雲林縣虎尾鎮│500元 │萬泰商業銀行統一精工聯名卡│
│  │日        │      │新生路155 號│      │卡號為00 00000000000000 號│
│  │          │      │之中油      │      │之信用卡；中國石油股份有限│
│  │          │      │            │      │公司簽帳單上偽造之「寅○○│
│  │          │      │            │      │」署押1份。               │
└─┴─────┴───┴──────┴───┴─────────────┘
附表6 ：
┌─┬────────┬──┬──────────────────────┐
│編│物品名稱        │數量│備　註                                      │
│號│                │    │                                            │
├─┼────────┼──┼──────────────────────┤
│1 │信用卡簽帳單    │54張│其中商店收據聯有39張（警卷(一)第51-54 頁）；附│
│  │                │    │表4 編號1-2 、5-8 、11-12 、15-17 所示各筆消│
│  │                │    │費之簽帳單持卡人存根聯、估價單收執聯（警卷第│
│  │                │    │55、58-60 、92頁）；非屬附表4 所示消費之持卡│
│  │                │    │人存根聯有4 張（警卷(一)第56、58頁）          │
├─┼────────┼──┼──────────────────────┤
│2 │SIM 卡          │4 張│亞太行動寬頻、臺灣大哥大、遠傳易通卡、emome │
│  │                │    │理財卡各1 張。                              │
├─┼────────┼──┼──────────────────────┤
│3 │手    機        │5 支│廠牌分別為MOTOROLA、SAMSUNG 、PANTECH之行動 │
│  │                │    │電話。                                      │
├─┼────────┼──┼──────────────────────┤
│4 │存摺            │1 本│黃淑珍之彰化銀行斗六分行帳號0000000000 0000 │
│  │                │    │號之存摺。                                  │
├─┼────────┼──┼──────────────────────┤
│5 │金融卡          │2 張│                                            │
├─┼────────┼──┼──────────────────────┤
│6 │交易明細表      │2 張│                                            │
├─┼────────┼──┼──────────────────────┤
│7 │統一發票        │6張 │                                            │
├─┼────────┼──┼──────────────────────┤
│8 │筆記本          │3本 │                                            │
├─┼────────┼──┼──────────────────────┤
│9 │黃色信封袋      │7個 │                                            │
├─┼────────┼──┼──────────────────────┤
│10│信用卡、現金卡申│88份│                                            │
│  │請資料、貸款申請│    │                                            │
│  │資料            │    │                                            │
├─┼────────┼──┼──────────────────────┤
│11│信用卡申請書    │4份 │曾寓吉匯豐、寶華銀行信用卡申請書；陳珮儀遠東│
│  │                │    │銀行信用卡申請書；俞茂祥大眾銀行分期卡各1 份│
│  │                │    │（申請書尚未簽名）。                        │
├─┼────────┼──┼──────────────────────┤
│12│銀行通知信函    │6份 │曾寓吉、丙○○第一銀行未獲核發信用卡通知書共│
│  │                │    │3 份；戊○○遠東銀行未獲核發信用卡通知書1 份│
│  │                │    │；丙○○中國國際商銀信用卡密碼通知書、新光銀│
│  │                │    │行發卡通知各1 份。                          │
└─┴────────┴──┴──────────────────────┘
